【裁判字號】    89,訴,860
【裁判日期】    900129
【裁判案由】    給付違約金
【裁判全文】
臺灣嘉義地方法院民事判決  八十九年度訴字第八六○號
    原      告  甲○○
    訴訟代理人  黃裕中律師
    被      告  乙○○        .
                丙○○○○○○.
右當事人間請求給付違約金事件，本院判決如左：
    主    文
被告乙○○應給付原告新台幣陸拾萬元，及自民國八十九年四月五日起至清償日止，
按年息百分之五計算之利息。
原告其餘之訴駁回。
訴訟費用由被告乙○○負擔二分之一，餘由原告負擔。
本判決第一項於原告以新台幣貳拾萬元為被告乙○○供擔保後，得假執行；但被告乙
○○如於假執行程序實施前，以新台幣陸拾萬元為原告預供擔保，得免為假執行。
原告其餘假執行之聲請駁回。
    事    實
甲、原告方面：
  一、聲明：
  （一）被告應給付原告新台幣（下同）一百二十萬元及自民國八十九年農曆（以下
        日期均為農曆）三月一日起至清償日止按年息百分之五計算之利息。
  （二）願供擔保聲請假執行。
  二、陳述：
  （一）緣兩造於民國八十八年八月六日簽訂雛鴨買賣契約，約定自八十八年九月七
        日起至八十八年九月三十日止，每四天一期，每期被告應交付雛土番鴨六千
        隻予原告，自八十八年十月一日起至八十九年二月三十日每四天一期，每期
        被告應交付雛土番鴨一萬隻予原告，其中自八十八年十月至十二月時期，應
        交付中改土番雛鴨七千雙以上，八十九年正月時期，應交付中改、中改大土
        番雛鴨六千支，至於土番鴨價格中改每隻新台幣（下同）九元，中改大每隻
        十一元，違約條款則約定：除遇天災地變等人力無法抗拒之情事，致種鴨無
        法正常產蛋時，被告得依實際生產數量與原告磋商供貨數量之外，被告不得
        減少供貨數量，原告不得拒絕或減少收貨數量，否則均以違約論處。又本件
        契約被告乙○○雖以欣欣家禽場名義與原告簽訂契約，惟渠並未以欣欣家禽
        場辦理營利事業登記為獨資商號，另本件契約書末頁乙方出賣人欄蓋有欣欣
        行商號戳印，且原欣欣行負責人郭承屏到庭證陳：原告做生意都是由被告接
        洽，賣鴨子的契約都知道，出貨都由我負責等語，足見欣欣行亦為本件出賣
        人之一，依被告乙○○所庭呈營利事業登記證欣欣行之營業所在地亦與契約
        書乙方之地址相同，益徵本件契約之出賣人係乙○○及欣欣行共同任之。詎
        被告自簽約後即未依約定之數量給付，總計四十一期中有三十六期未依約定
        之數量給付，則被告顯違反合約書第五條及契約後註二之規定，應給付原告
        違約金一百二十萬元。
  （二）查原告從事成鴨販售中盤商四十餘年，每月所販售之成鴨均超過十萬隻以上
        ，為使成鴨充分供應，避免因鴨源不穩致下盤鴨供應商缺貨而終止與原告間
        交易而喪失該銷售通路，原告需有穩定之雛鴨供應商，以確保成鴨不虞匱乏
        。又雛鴨孵化後即需池塘、鴨舍供之放養，否則雛鴨會於短期內死亡，而原
        告每四日需雛鴨六千至一萬隻之數量，若無長期配合雛鴨供應商，誠難於一
        般市場上購得所需數量，是本件契約第四、五、六條均一再強調被告不得減
        少供貨數量，而原告亦不得減少數量，否則均以違約論，即原告所注重之履
        約目的為雛鴨穩定供應以期下流通路貨源不虞匱乏，而被告所注重之履約目
        的係雛鴨孵出後有人接收，以免死亡足見本件違約金係債務人不於每四日一
        期給付一定數量交付雛鴨時即需支付違約金一百二十萬元，屬懲罰性違約金
        之性質。
  （三）對被告抗辯所為之陳述
    １．被告辯陳原告藉口養鴨戶場所無法容納契約上所載數量之小鴨，而要求減少
        交鴨數量云云，原告予以否認。按原告係成鴨中盤商每月所販售數量相當龐
        大，不可能完全仰賴自己鴨場培育，而需與其他代工養鴨場配合，始得供應
        賣鴨通路之需求，此觀估價單上每次所交付雛鴨數量前均有記載代工鴨場之
        名稱，即被告通知有雛鴨將交付時，原告即告知應將雛鴨送交何人養鴨場代
        工，又本件契約註三記載雛鴨三天內死亡由被告承擔，姓邱例外，此係指若
        原告指定由姓邱之養鴨場代工時，被告不負擔雛鴨死亡之責任，參以估價單
        上所記載與原告配合代工之養鴨場至少有三、四十家之多，根本不可能發生
        無法容納雛鴨之情形。
    ２．被告對原告所提估價單及附表所載交付雛鴨之數量並不爭執，僅辯陳原告
        要求減少交鴨數量云云，此亦為原告所否認，自應由被告就上開主張負舉證
        責任，參以依兩造均不爭執原告提出附表所載數量以觀，若被告交付數量超
        出契約約定時，原告亦全數予以受領，尤以八十九年農曆新年前即農曆八十
        八年十二月二十五、二十六、二十七日連續三日，養鴨代工場均將休假歡度
        年節之際，被告未按每期四日約定送交雛鴨共計一萬七千八百四十隻，原告
        亦緊急覓得代工場，並全數受領孵化之雛鴨。又代工鴨場若每次所代養之數
        量不足五千隻以上，因不敷成本，惟依附表所載不足數量觀察，自八十九年
        農曆新年後原告所交付之數量即出現明顯不足之情形，原告屢次催請被告提
        高供應量均未見改善，不得已自農曆八十九年二月起另向下營雛鴨供應商以
        中改雛鴨每隻十元、大改雛鴨每隻十三元之價格購買雛鴨，是被告上開辯詞
        完全與事實不符。
    ３．被告另以養鴨協會水鴨價格主張若非原告要求伊減少交鴨數量，伊向他人購
        買尚有不錯利潤云云，惟此係被告假設性主張，實際上被告所交付之數量並
        不符合契約約定，參以原告係以買賣成鴨為業，簽訂本契約之目的係為控制
        成本並穩定雛鴨貨源，故被告上開假設辯詞，亦不足採。
    ４．被告乙○○一再辯陳原告因無地方可供飼養始要求伊減少送鴨數量，惟依被
        告所僱用運送雛鴨之司機劉水龍之證言，足見被告長期僱請運送雛鴨之司機
        非但從未有被原告拒收之情形，且載去的鴨子都有地方放，又貨送予原告點
        收後，原告會再指示卸貨地點，益徵原告並無被告所供無地飼養或拒收之情
        形，且養鴨代工場遍佈各地，自無請被告減少送貨之可能。
    ５．被告對原告所提契約書、估價單及附表所載均不爭執，且自承契約書上字跡
        為伊所書寫，又證人郭承屏證陳伊知道本來契約是訂一萬隻，雖被告主張原
        告曾要求伊減少送貨量云云，惟被告既就交貨數量、違約金額度會於簽約後
        另行加註於契約末端，何以原告要求伊減少送鴨數量時未另行記載？參以契
        約第五條約定被告應按期交付約定雛鴨數量及原告不得拒收等語，係本件契
        約之重要事項，被告自己書寫契約書，焉有不知得以上開條款拒絕減少交付
        雛鴨數量之理？
    ６．被告一再以本件契約簽訂後因養鴨公會所定雛鴨價格較本件契約價格為低，
        致原告一再要求伊見少交鴨數量，並另向他人購買雛鴨以降低損失用，以佐
        證伊並非未按契約數量交鴨，而係因原告要求始生交鴨數量與契約約定數量
        不符之情事，伊並未違約云云，原告否認上開主張。蓋兩造就雛鴨之價格既
        已約明中改每隻九元、大改每隻十一元，則雛鴨之價格自應以契約約定計之
        ，而非以養鴨協會所公佈之價格計算。又被告於八十九年十月二十六日所提
        答辯狀自認八十八年九月間養鴨協會所訂小鴨價格為四．五元，顯然低於契
        約價格，此一情事為兩造所深諳，被告唯恐原告屆時拒不受領雛鴨，遂約定
        契約第四條「甲方應提供六十萬元訂金．．．確保甲方依約交貨之保證」、
        第六條：「．．．若甲方違約，甲方提供之訂金悉數補償乙方，不得請求退
        定」等語，足見簽約當時原告已先交付六十萬元予被告以擔保原告確實履約
        ，嗣雙方於契約到期後結算被告將全部訂金扣除原告應給付之雛鴨價款後，
        尚返還九萬三千二百六十五元，並開具二紙票據給付之，故被告訂約時為免
        原告拒不受領而要求給付定金為擔保，嗣於契約結算時既已將全部訂金返還
        原告，益徵原告並無任何違約情事，被告前開主張顯無足採。且證人沈榮香
        證陳：「      二月時向我買鴨是正常，他說他那邊數量不夠，叫我送去補
        充，他沒有因太多退回來，沒有因為買太多沒地方養，八十九年二月中改是
        每隻十元、大改每隻十三元，這是養鴨公會所定的價格」、「（問：中改有
        無分品種？）答：中改沒有分」等語，經  鈞院當庭提示原告所提出下營坤
        和伯二月份小鴨明細表予證人審視後，證人表示該明細表為伊所寫係原告於
        農曆八十九年二月間向伊購買小鴨之數量，被告所提出估價單記載農曆八十
        九年二月二日送中改三千九百三十隻予陳明達，而沈榮香同日送中改九百六
        十隻、大改四千五百六十隻予陳明達，同年二月七日被告送中改二千九百六
        十隻予原告，沈榮香送中改六百四十隻、大改三千四百十隻予坤和伯（即原
        告），設若被告果能依約交付原告所需每一萬隻小鴨之數量，何需每隻中改
        小鴨需多付一元去向沈榮香購買？且沈榮香所交付之數量尚較被告為多？此
        對原告所生之損害更是嚴重，故被告前開辯詞亦與事實不符，不足採憑。被
        告另以證人劉水龍之證詞：「（問：送貨到原告處，是否有其他的人載鴨到
        原告那裏？）答：有，以前就常有，有時有，有時沒有，不是到後期才這樣
        」等語，主張原告另向他人購買而請伊減少送鴨數量云云。但查，經  鈞院
        再訊問證人劉水龍是否知悉原告向他人購鴨之價格，伊答稱不知道，足見該
        名證人僅能證明有其他人送鴨予原告之情事，尚未能就被告所主張原告以較
        低之價格向他人購買云云為被告有利之判斷，惟原告何以會另向他人購買雛
        鴨之原因係因被告所交付之數量經常無法達到約定數量，此觀原告所提出附
        表記載每期所欠數量自明。又依證人陳明達、王正昇證稱，是因被告供貨不
        足，原告為維繫與養鴨代工場間之承諾，只能向他人進貨，但尚無遽予推定
        原告曾請被告減少送鴨數量。末查，被告對原告所主張交付數量既不爭執，
        則渠自應就原告曾要求伊減少送貨數量等情立證以實其說，而非每每以養鴨
        協會所訂之價格與契約之價格之差異作為其立證方法，蓋此非但與事實不符
        ，且原告係以買賣成鴨為業，並非販賣雛鴨之人，而伊簽訂本契約目的在於
        穩定雛鴨貨源，是雛鴨之價格起落，並不足以遽予推認原告即會要求被告減
        少交貨數量，故被告交鴨數量不足顯已該當違約要件，怠無疑義。
  三、證據：提出合約書一件、估價單五紙、附表、小鴨明細表各一件，並聲請訊問
      證人沈榮香、陳明達、王正昇。
乙、被告乙○○方面：
  一、聲明：
  （一）原告之訴駁回。
  （二）如受不利判決，願供擔保請准宣告免為假執行。
  二、陳述：
  （一）兩造確實訂有小鴨買賣契約，詎料開始交付小鴨後，因小鴨市價遠低於契約
        所訂價格，原告不甘虧損，藉口養鴨戶場所無法容納契約上所載數目之小鴨
        或小鴨品種不符合生意上之需求為由，再減少交鴨之數量。被告為求生意上
        之永續經營，也體諒原告的虧損，萬般無奈之下只好讓原告減少交鴨數量，
        改以市價向他人購買較便宜之小鴨，在長達六個月的契約期間，被告皆依原
        告的要求交付小鴨，未聞有何異議，未料原告竟得寸進尺，明明是自己不按
        契約履行交鴨義務，倒反控被告違約，妄以不當手段謀取不當得利。
  （二）物以稀為貴，這一年來小鴨因生產過剩，供過於求，以致價格長期低迷，遠
        敷成本，在這種情形下，縱使以市價向他人購買轉而以契約價格交付，尚有
        不錯之利潤，若非原告不願依約交鴨，生產者豈有減少交鴨之理？被告與原
        告簽訂契約時，不知原告毋懷有異心，先是在契約正本上不願蓋章，交鴨一
        個月後又要求被告在契約上加書附註，要求嚴格規定小鴨種類，並提高違約
        金額一倍，不良之意圖甚為明顯。
  （三）原告否認被告係應原告要求而減少交鴨數量，亦否認養鴨協會之雛鴨價格，
        但在長達六個月的契約期間，倘若被告不是依原告之要求，原告會毫無異議
        地簽收雛鴨結清帳款而相安無事嗎？口蹄疫時，每隻虧損十八、九元之情況
        下，被告都依約交付，此次有錢賺的生意，豈有不依約行事，而甘冒違約之
        理。且雛鴨市價係隨供應數量而波動，訂立契約本應依約行事，詎開使交鴨
        後，市價即一蹶不振，原告不甘虧損，以各種藉口減少交鴨數量，改以市價
        向他人購買較便宜之小鴨，倘非原告要求減少交鴨數量，何以原告均無異議
        地簽收雛鴨，付清鴨款？又原告稱被告交付數量超出契約時，原告亦全數受
        領，在契約價格與市價每隻相差三、四元的情況下，原告對被告交付之雛鴨
        避之唯恐不及，豈能如此寬大量？且每年的春節，所有的養鴨人家均不願意
        飼養雛鴨，尤其是在長期賠本的情況下，因此每年春節前一個多月，孵他場
        即需與鴨販協商種蛋入孵時間，以避開春節期間出鴨，八十八年十一月中旬
        ，被告即與原告商定調整十一月底種蛋入孵時間，十二月二十五、二十六、
        二十七連續三日所交付之小鴨係為  期份（下期交鴨日即為八十九年一月六
        日），本來告拒絕交鴨，後經被告苦苦哀求，原告才勉為其難，臨時找人代
        工，及至最後第六期見雛鴨價格稍有回升才要求多交，然雛鴨和一般商品不
        同，種蛋入孵至孵出需時三十二天，原告要求多交時，種蛋己入孵多時，數
        量無法增加。
  （四）欣欣家禽場係被告和前妻開設，其後為了載運雛鴨，購買貨車，乃依規由前
        妻申請設立行號，後來前妻為了購買農地，才變更負責人為其母，但場內的
        一切事務，被告乙○○之前岳母從不過問。再被告對原告所主張交付數量本
        就無異議，因為這是原告所要求的數量，至於原告說簽訂契約是為了穩定貨
        源，為什麼被告小鴨未運抵前，原告就已經知道小鴨不夠一萬隻，而有他人
        小鴨先行運抵補充？
  三、證據：提出營利事業登記證一件，並聲請訊問郭彩屏、劉水龍。
丙、被告郭林雲霞方面：
  一、聲明：
  （一）原告之訴駁回。
  （二）如受不利判決，願供擔保請准宣告免為假執行。
  二、陳述：欣欣行係以伊名義登記，不知何人與原告買賣。
  一、
    理    由
一、按訴狀送達後，原告不得將原訴變更或追加他訴。但請求之基礎事實同一者，或
    不甚礙被告之防禦及訴訟之終結者，不在此限，民事訴訟法第二百五十五條第一
    項第二款、第七款定有明文。本件原告起訴僅以乙○○為被告，嗣於訴訟進行中
    ，追加丙○○○○○○○為被告，被告雖不同意原告上開追君，惟原告請求被告
    等給付違約金之基礎事實既屬同一，且無礙於被告之防禦及訴訟之終結，自應予
    准許，合先敘明。
二、本件原告起訴主張：兩造於八十八年八月六日簽訂雛鴨買賣契約，約定自八十八
    年九月七日起至八十八年九月三十日止，每四天一期，每期被告應交付雛土番鴨
    六千隻予原告，自八十八年十月一日起至八十九年二月三十日每四天一期，每期
    被告應交付雛土番鴨一萬隻予原告，其中自八十八年十月至十二月時期，應交付
    中改土番雛鴨七千雙以上，八十九年正月時期，應交付中改、中改大土番雛鴨六
    千支，至於土番鴨價格中改每隻九元，中改大每隻十一元，違約條款則約定：除
    遇天災地變等人力無法抗拒之情事，致種鴨無法正常產蛋時，被告得依實際生產
    數量與原告磋商供貨數量之外，被告不得減少供貨數量，原告不得拒絕或減少收
    貨數量，否則均以違約論處。詎被告自簽約後即未依約定之數量給付，總計四十
    一期中有三十六期未依約定之數量給付，則被告顯違反合約書第五條及契約後註
    二之規定，應給付原告違約金一百二十萬元等語。
三、被告乙○○則以：兩造確實訂有小鴨買賣契約，詎料開始交付小鴨後，因小鴨市
    價遠低於契約所訂價格，原告不甘虧損，藉口養鴨戶場所無法容納契約上所載數
    目之小鴨或小鴨品種不符合生意上之需求為由，再減少交鴨之數量。被告為求生
    意上之永續經營，也體諒原告的虧損，萬般無奈之下只好讓原告減少交鴨數量，
    改以市價向他人購買較便宜之小鴨，在長達六個月的契約期間，被告皆依原告的
    要求交付小鴨，未聞有何異議，未料原告竟得寸進尺，明明是自己不按契約履行
    交鴨義務，倒反控被告違約，妄以不當手段謀取不當得利，又欣欣家禽場係被告
    和前妻開設，其後為了載運雛鴨，購買貨車，乃依規由前妻申請設立行號，後來
    前妻為了購買農地，才變更負責人為其母，但場內的一切事務，被告乙○○之前
    岳母從不過問等語，資為抗辯；被告郭林雲霞則以：欣欣行係以伊名義登記，不
    知何人與原告買賣等語置辯。
四、查原告主張本件買賣契約應以被告乙○○及被告丙○○○○○○○為共同出賣人
    ，被告則均辯稱本件契約之出賣人應為被告乙○○，被告郭林雲霞並非出賣人，
    則本件首審酌者厥為系爭買賣契約之出賣人為何人？經查，本件買賣契約書，其
    前言記載「茲有甲○○先生（以下簡稱甲方）向『欣欣家禽場』（以下簡稱乙方
    ）購買雛土番鴨，經雙方同意議定條件如下」，而契約後面之署名，乙方為欣欣
    家禽場乙○○」，此有買賣契約書原本在卷可稽，是依該契約之前言及署名觀之
    ，該契約之出賣人應係被告欣欣家禽場即被告乙○○；至該契約簽章部分雖蓋有
    欣欣行之戳章，惟此業經被告乙○○陳明係因找不到欣欣家禽場之戳章所致，嗣
    經被告乙○○於八十九年十一月十三日提出欣欣行之營利事業登記資料，原告始
    知欣欣行之負責人為被告郭林雲霞，並非乙○○，而被告郭林雲霞亦已到陳明其
    不知原告與被告乙○○買賣鴨隻乙事，足認就兩造之主觀意思而言，系爭買賣契
    約均係以被告乙○○為出賣人，而非由被告二人共同任之，自難以被告乙○○在
    買賣契約書上蓋用欣欣行之戳章，即認被告郭林雲霞亦係本件買賣契約之出賣人
    ，合先敘明。
五、次查，原告主張兩造於八十八年八月六日簽訂雛鴨買賣契約，約定自八十八年九
    月七日起至八十八年九月三十日止，每四天一期，每期被告應交付雛土番鴨六千
    隻予原告，自八十八年十月一日起至八十九年二月三十日每四天一期，每期被告
    應交付雛土番鴨一萬隻予原告，其中自八十八年十月至十二月時期，應交付中改
    土番雛鴨七千隻以上，八十九年正月時期，應交付中改、中改大土番雛鴨六千隻
    ，至於土番鴨價格中改每隻九元，中改大每隻十一元，違約條款則約定：除遇天
    災地變等人力無法抗拒之情事，致種鴨無法正常產蛋時，被告得依實際生產數量
    與原告磋商供貨數量之外，被告不得減少供貨數量，原告不得拒絕或減少收貨數
    量，否則均以違約論處，詎被告自簽約後即未依約定之數量給付，總計四十一期
    中有三十六期未依約定之數量給付等事實，業據其提出買賣契約書及附表一件為
    證，被告乙○○對其交付雛鴨之數量固不爭執，惟辯稱係因原告要求少交所致云
    云。惟被告乙○○所辯因雛鴨價格下價，原告不堪損失，始要求被告減少交鴨數
    量乙節，為原告所否認，而依本件買賣契約書第一條約定：「自中華民國八十八
    年九月七日起至八十八年九月三十日止，每四天一期，每期購買雛鴨土番鴨陸仟
    隻，自八十八年十月一日起至八十九年二月三十日止，每四天一期，每期購買雛
    土番鴨壹萬隻（上述日期以農曆計算）」、第二條約定：「上述土番鴨種類價格
    如下：Ａ中改－每隻新台幣玖元正，Ｂ中改大－每隻新台幣壹拾壹元整」觀之，
    原告與被告乙○○就交貨之日期及價格均已詳為約定，復於該契約第五條約定：
    「遇大災地變等人力無法抗拒之情事，玫種鴨無法正常產蛋時，乙方得依實際生
    產數量與甲方磋商供貨數量，除此之外，乙方不得減少供貨數量，甲方不得拒絕
    或減少收貨數量，否則均以違約論處」，則被告乙○○自應依約交付雛鴨數量。
    就此，被告乙○○固舉證人劉水龍、郭彩屏為證，惟依龍水龍證稱：「．．．本
    件買賣都是我在送貨，送貨都是郭彩屏在處理，我曾聽郭說這一期只要這些，我
    不知道多送或少送，以前我沒有聽過告說多送或少送，但是最後六期，有聽原告
    少送，最後第一或第二期我聽原告說要要告被告，因為少送，送貨約二、三個月
    的時候，我聽郭彩屏說過原告說不要那麼多，一般來說，載去的鴨子有地方放．
    ．．」等語，則劉水龍既僅為送貨之司機，既不負責洽談送貨事宜，尚難以其證
    言而認被告乙○○之所以未依量交付雛鴨，係因原告要求所致；再證人郭彩屏雖
    證稱係：「．．．本來契約是訂立一萬隻，後來原告直接與我聯絡交貨的數量，
    我問原告為何這一期要交比較少，他說已經向別人買了，他說已經放不下了，我
    想說他老人家就算了」、「（問：知否買賣約第一條的數量？）我知道，我沒想
    到交貨數量與契約不符合，且載鴨子的劉水龍有問過我，何以載這麼少，我說原
    告只要這樣，我沒想過違約的事情，我們沒有去做書面更改契約的動作，但以前
    曾經有送給他不收的情形」等語，惟證人郭彩屏為被告乙○○之前配偶，並曾為
    欣欣行之負責人，其證詞顯有偏頗，尚不能以此即認原告確有要求被告乙○○減
    少送貨之數量。從而，被告乙○○既未能舉證證明係因原告要求始減少交鴨數量
    ，復未證明其有何依契約約定減少交貨收量庂情事，其上開所辯，顯不足採。
六、綜上所述，被告乙○○既有依買賣契約第一條約定交付每四天交付一萬隻雛鴨之
    義務，竟未依約交付雛鴨，則依該契約第五條約定，被告乙○○顯違反契約之約
    定，然該契約第六條既規定：「雙方本著誠信議定前述買賣合約，若甲方違約，
    甲方提供之訂金悉數補償乙方，不得請求退還，若乙方違約，則除應退還方提供
    之訂金，並應賠償甲方所提供『相對數額』之違約金」，而原告依該契約第四條
    所提供之訂金為六十萬元，此有該買賣契約及原告所提估價單各一件在卷可稽，
    是本件契約縱約定違約金為一百二十萬元，然原告既僅提供六十萬元之訂金，依
    契約第六條約定，被告僅應賠償原告所提供相對數額，即六十萬元之違約金；況
    原告與被告所約定一百二十萬元之違約金，亦屬過高，應以原告所提供相對數額
    為違約金為適當。從而，原告請求被告乙○○給付六十萬元違約金，暨自契約异
    滿之翌日即農歷八十九年三月一日，國歷八十九年四月五日起至清償日止，按年
    息百分之五計算之遲延利息部分，為有理由，應予准許，逾此範圍之請求，則為
    無理由，應予駁回。又被告郭林雲霞並非本件買賣契約之出賣人，已如前述甚詳
    ，從而，原告請求被告郭林雲霞應應與被告乙○○共同給付一百二十萬元違約金
    部分，亦屬無據，應予駁回。
七、兩造均陳明願供擔保，聲請宣告假執行或免為假執行，經核有關原告勝訴部分，
    合於法律規定，爰分別酌定相當之擔保金額宣告之；至於原告其餘假執行之聲請
    ，因訴之駁回而失所附麗，應予駁回，併此敘明。
八、本件事證已臻明確，兩造其餘主張及舉證，核與判決結果無影響，毋庸逐一論述
    ，併此敘明。
九、據上論結，原告之訴為一部有理由，一部無理由，並依民事訴訟法第七十九條但
    書、第八十五條第二項、第三百九十條第二項、第三百九十二條，判決如主文。
中      華      民      國    九十      年      一      月    二十九    日
~B臺灣嘉義地方法院民事第二庭
~B    法  官  羅秀緞
右為正本係照原本作成
如對本判決上訴須於判決送達後廿日內向本院提出上訴狀
中      華      民      國    九十      年      二      月     二       日
~B    書記官  王博昭


司法院資訊處製作；財團法人民間司法改革基金會備份。
